【裁判字號】    98,交聲,3729
【裁判日期】    981021
【裁判案由】    違反道路交通管理處罰條例聲明異議
【裁判全文】
臺灣臺北地方法院交通事件裁定        98年度交聲字第3729號
原處分機關  臺北市交通事件裁決所
異  議  人
即受處分人  甲○○
上列異議人即受處分人因違反道路交通管理處罰條例案件，對於
臺北市交通事件裁決所民國98年9 月11日所為之處分（原處分案
號：北市裁罰字第裁22-AN0000000號），聲明異議，本院裁定如
下：
    主  文
異議駁回。
    理  由
一、原處分意旨略以：異議人即受處分人甲○○於民國98年3 月
    29 日13 時20分許將其所駕駛車牌號碼2019-DP 號自小客車
    停放在臺北市○○街70巷6 弄口，因「在交岔路口10公尺內
    停車」，為臺北市政府警察局警員製單舉發，嗣由原處分機
    關及臺北市交通事件裁決所於98年9 月11日依道路交通管理
    處罰條例第56條第1 項第1 款規定裁處罰鍰新臺幣（下同）
    900 元等語。
二、異議意旨略以：臺北市○○街70巷6 弄口確有繪設禁止臨時
    停車紅線，惟異議人將車牌號碼2019-DP 號自小客車停放紅
    線之外，僅前輪觸及紅線，違規採證照片並未充分反應實際
    現況，若此紅線以外之位置亦屬交岔路口10公尺內之範圍，
    則應屬施工單位之疏失而非異議人之責任。且上開車輛緊貼
    牆垣停車，是否因此造成警員誤判車體下方亦有紅線。況本
    件紅線以外位置為左鄰右舍經常性停車處，均未被警員舉發
    過，爰聲明撤銷原處分等云云。
三、按汽車駕駛人在禁止臨時停車處所停車者，處新臺幣600 元
    以上1,200 元以下罰鍰，道路交通管理處罰條例第56條第1
    項第1 款定有明文。復按禁止臨時停車線，用以指示禁止臨
    時停車路段，以劃設於道路緣石正面或頂面為原則，無緣石
    之道路得標繪於路面上，距路面邊緣以30公分為度。本標線
    為紅色實線，線寬除設於緣石，正面者以緣石高度為準外，
    其餘皆為10公分，道路交通標誌標線號誌設置規則第169 條
    第1 項、第2 項亦規定甚明。
四、經查：
  (一)本件異議人於98年3 月29日13時20分許將其所駕駛車牌號碼
    2019-DP 號自小客車停放在臺北市○○街70巷6 弄口劃有紅
    線路段，經臺北市政府警察局大安分局臥龍派出所警員予以
    拍照存證後逕行舉發，嗣因異議人於應到案日期前提出申訴
    ，原處分機關函請原舉發機關調查結果，仍認異議人有前揭
    違規行為，原處分機關遂於98年9 月11日依道路交通管理處
    罰條例第56條第1 項第1 款，裁處異議人罰鍰900 元，異議
    人收受該裁決書後，於法定期間內聲明異議等情，有臺北市
    政府警察局北市警交大字第AN0000000 號舉發違反道路交通
    管理事件通知單、臺北市政府警察局大安分局98年6 月11日
    北市警安分交字第09835836700 號函、臺北市交通事件裁決
    所北市裁罰字第裁22-AN0000000號違反道路交通管理事件裁
    決書及送達證書在卷可稽。
  (二)異議人將其所有自小客車停放之臺北市○○街70巷6 弄口，
    確實劃有總長3 公尺之禁止臨時停車紅實線，此經本院依職
    權函詢臺北市政府警察局大安分局，經大安分局派警員實地
    測量後以98年10月9 日北市警安分交字第09833454600 號函
    函覆在卷。交通主管機關既依「道路交通標誌標線號誌設置
    規則」自臺北市○○街70巷6 弄口往巷內劃設3 公尺之禁止
    臨時停車之紅實線，駕駛人即應知悉並遵守之，且異議人停
    放之車輛前輪已觸及紅實線，以致自該車前輪觸及紅實線之
    處至車頭均停在禁止臨時停車之紅實線範圍內，此為異議人
    所不爭執，並有舉發照片1 張存卷可憑，是異議人之自小客
    車不論是全車身或部分車身停在紅實線上，均為違規停車之
    行為，駕駛人自不得以該車輛僅有一部份停在紅實線上而主
    張免受處罰。
  (三)至於其他人縱有類似之違規停車行為而未經舉發，但此亦僅
    是應督促主管機關盡力舉發而已，尚不得作為異議人之本件
    違規行為不應裁罰之理由。
  (四)綜上，異議人確有於前揭時、地，在禁止臨時停車處所停車
    之違規行為。原處分機關依道路交通管理處罰條例第56條第
    1 項第1 款規定，裁處異議人罰鍰900 元，與法未有不合，
    本件異議為無理由，應予駁回。
五、據上論斷，應依道路交通案件處理辦法第19條，裁定如主文
    。
中    華    民    國    98    年    10    月    21    日
                      交通法庭  法  官  林芳華
以上正本證明與原本無異
如不服本裁定應於送達後5日內向本院提出抗告狀
                                書記官  林鈴芬
中    華    民    國    98    年    10    月    21    日


司法院資訊處製作；財團法人民間司法改革基金會備份。
